【裁判字號】    92,上易,925
【裁判日期】    920517
【裁判案由】    竊盜
【裁判全文】
臺灣高等法院臺中分院刑事判決                    九十二年度上易字第九二五號
    上  訴  人
    即  被  告  乙○○
    選任辯護人  林政德
右上訴人因竊盜案件，不服臺灣彰化地方法院九十一年度易字第一○八八號中華民國
九十一年十二月三十一日第一審判決（起訴案號：臺灣彰化地方法院檢察署九十一年
度偵字第六九三二號），提起上訴，本院判決如左：
    主      文
上訴駁回。
    事      實
一、乙○○前曾於民國（下同）八十八年十二月二十九日因竊盜案件，經本院判處有
    期徒刑一年六月確定，入監執行後，於九十年十月八日經假釋付保護管束，並於
    九十年十月十七日期滿未經撤銷而視為執行完畢。仍不知悔改，復夥同陳坤祺，
    因乙○○缺乏車輛代步，竟共同基於為自己不法所有之意圖，於九十一年十月四
    日下午九時二十分許，由陳坤祺攜帶其所有、客觀上足供兇器使用之螺絲起子及
六角板手各一支（均未扣案），並騎乘車牌號碼ＴＵＭ─五九八號輕型機車前往
    乙○○位於彰化縣二水鄉○○村○○路○段八八巷三六弄三二號住處搭載乙○○
    外出，沿途尋找偷竊目標，於九十一年十月四日下午十一時許，途經彰化縣田中
    鎮○○路○段一巷巷口，因見甲○○○（起訴書誤載為張智富）所有之車牌號碼
    ＯＮ─九六九０號（起訴書誤載為ＯＮ─六九六０號）自小客車一輛停放該處，
    無人看管，認有機可乘，乃由乙○○在旁把風，陳坤祺則持上開其所有、客觀上
    足供兇器使用之螺絲起子及六角板手各一支，撬開上開自小客車駕駛座車門（毀
    損部分未據告訴），並發動引擎後，將該自小客車交由乙○○駕駛，旋為警當場
    發現而查獲，並將陳坤祺加以逮捕，乙○○則乘隙駕駛上開竊得之自小客車逃逸
    。
二、案經彰化縣警察局田中分局報請臺灣彰化地方法院檢察署檢察官偵查起訴。
    理      由
一、訊據上訴人即被告乙○○坦承有前揭犯行，核與共犯陳坤祺所供情節相符，復有
    證人即車牌號碼ＯＮ─九六九０號自小客車之使用人張智富於警訊時之證述、贓
    物認領保管單、彰化縣警察局車輛協尋（尋獲）電腦輸入單、車籍資料作業詳細
    畫面各一份及照片二幀在卷可佐，本件事證明確，被告乙○○前開犯行洵堪認定
    。
二、核被告乙○○所為，係犯刑法第三百二十一條第一項第三款之攜帶兇器竊盜罪。
    又被告乙○○與陳坤祺二人間，就前揭犯行有犯意聯絡與行為分擔，應論以共同
    正犯。再被告乙○○前曾於八十八年十二月二十九日因竊盜案件，經本院判處有
    期徒刑一年六月確定，入監執行後，於九十年十月八日經假釋付保護管束，並於
    九十年十月十七日期滿未經撤銷而視為執行完畢，有臺灣彰化地方法院檢察署刑
    案資料查註紀錄表及臺灣高等法院全國前案紀錄表各一份在卷可考，其於五年以
    內再犯本件有期徒刑以上之罪，為累犯，應依刑法第四十七條之規定，加重其刑
    。原審依刑法第二十八條、第三百二十一條第一項第三款、第四十七條，爰審酌
    被告乙○○之素行、犯罪之動機、目的、持客觀上可供兇器使用之螺絲起子及六
    角板手各一支竊盜之犯罪手段、竊取物品之價值、所生危害及犯罪後之態度等一
    切情狀，量處如原審主文第二項所示之刑。至被告陳坤祺所有、供竊盜所用之螺
    絲起子及六角板手各一支，並未扣案，且業經被告陳坤祺於竊盜後旋即丟棄一節
    ，業據被告陳坤祺供明在卷，原審不予宣告沒收，附予敘明，核無不合。被告乙
    ○○上訴意旨請求等待其服畢兵役再執行云云，惟刑事執行非本院職權，被告上
    訴為無理由，另辯護意旨以本件車輛係向陳坤祺借用云云，既與被告於本院所供
    不合，自以被告之供述為可採，附予敘明。
三、據上論斷，應依刑事訴訟法第三百六十八條，判決如主文。
本案經檢察官丙○○到庭執行職務。
中      華      民      國      九十二  年      五      月      十七    日
                                臺灣高等法院臺中分院刑事第三庭
                                      審判長法  官  陳  朱  貴
                                            法  官  廖  柏  基
                                            法  官  劉  連  星
右正本證明與原本無異。
不得上訴。
                                            書記官  李  妍  嬅
中      華      民      國      九十二  年      五      月      十八    日
附錄論罪科刑法條：
刑法第三百二十一條第一項第三款：
犯竊盜罪而有左列情形之一者，處六月以上五年以下有期徒刑：
  三、攜帶兇器而犯之者。
               Ａ


司法院資訊處製作；財團法人民間司法改革基金會備份。
